【裁判字號】    97,消債更更一,9
【裁判日期】    971217
【裁判案由】    更生事件
【裁判全文】
臺灣臺北地方法院民事裁定        97年度消債更更一字第9號
聲  請  人
即債務人    甲○○
代  理  人  謝幸伶律師
上列當事人聲請消費者債務清理事件，本院裁定如下：
    主  文
債務人自中華民國九十七年十二月十七日中午十二時起開始更生
程序。
命司法事務官進行本件更生程序。
債務人保全處分之聲請駁回。
    理  由
一、按法院開始更生程序之裁定，應載明其年、月、日、時，並
    即時發生效力。次按法院裁定開始更生或清算程序後，得命
    司法事務官進行更生或清算程序，必要時得選任律師、會計
    師或其他適當之自然人或法人一人為監督人或管理人。消費
    者債務清理條例第45條第1項、第16條第1項分別定有明文。
二、本件債務人主張：其有不能清償債務情事，於民國95年3月
    間曾依「中華民國銀行公會會員辦理消費金融案件無擔保債
    務協商機制」，以書面與最大債權金融機構匯豐銀行進行共
    同協商債務清償方案，並協商成立，每月應繳金額新臺幣（
    下同）41,120元。惟因協商當時約定每月償還金額過高，且
    聲請人每月收入僅約3萬7千餘元，尚需分擔房屋租金及其他
    生活上必要支出，故扣除應繳金額後，已不足以維持基本生
    活，不得已於95年7月毀諾，顯係因不可歸責於己之事由，
    致難以履行已成立之協商內容，又其無擔保或無優先權之債
    務總額未逾1,200萬元，復未經法院裁定開始清算程序或宣
    告破產，爰向本院聲請更生等語。
三、查債務人所主張之上開事實，業據提出財產及收入狀況說明
    書、債權人清冊、債務人清冊、協議書、無擔保債務還款計
    劃、財產歸屬資料清單、95年度所得資料清單、薪資證明、
    房屋租賃契約書、財團法人金融聯合徵信中心當事人綜合信
    用報告-債務清理條例前置協商專用債權人清冊等為證，核
    閱屬實。又查，依聲請人財政部臺灣省北區國稅局95年度綜
    合所得稅各類所得資料清單所記載，聲請人於95年間之月所
    得平均為40,254元，足徵聲請人與債權銀行於95年間協商成
    立後約定每月還款金額41,120元，已超出聲請人每月收入，
    已難認係聲請人所能負擔之合理償債數額。又近年來經濟景
    氣不佳，乃公所周知之事實，是聲請人稱其95年間在全一運
    通股份有限公司、聯合形象有限公司、台灣屈臣氏個人用品
    商店股份有限公司、統智科技股份有限公司、飛虹國際整行
    銷公關顧問有限公司等公司兼職，惟目前僅剩在全一運通股
    份有限公司之兼職而已，有不可歸責於己而毀諾之事由，應
    堪採信。此外，本件又查無債務人有消費者債務清理條例第
    6條第3項、第8條或第46條各款所定駁回更生聲請之事由存
    在，則債務人聲請更生，應屬有據。並依上開規定命司法事
    務官進行本件更生程序，爰裁定如主文第1、2項所示。
四、又本件既已准許債務人之更生聲請，其保全處分之聲請即無
    必要，爰予駁回並裁定如主文第3項所示。
中    華    民    國    97    年    12    月    17    日
              民事第二庭    法  官  歐陽漢菁
上為正本係照原本作成
本裁定不得抗告
本裁定已於97年12月17日中午12時公告。
中    華    民    國    97    年    12    月    17    日
                            書記官  王黎輝


司法院資訊處製作；財團法人民間司法改革基金會備份。
